【裁判字號】    91,易,3880
【裁判日期】    920227
【裁判案由】    竊盜等
【裁判全文】
臺灣高雄地方法院刑事判決                        九十一年度易字第三八八號
    公  訴  人  臺灣高雄地方法院檢察署檢察官
    被      告  乙○○
右列被告因竊盜等案件，經檢察官提起公訴（九十一年度偵字第七五一二號、第一五
二六八號），本院判決如左：
    主  文
乙○○收受贓物，處拘役肆拾日，如易科罰金，以參佰元折算壹日，
被訴行使偽造特種文書部分無罪。
    事  實
一、乙○○明知丁○○（另案審結）所交付懸掛ＹＸ—００五一號車牌，而實際車牌
    號碼為ＷＤ—一九００號自小客車分別為戊○○所有，於九十一年一月十七日十
    時許在高雄縣仁武鄉○○路遭竊之車牌，及己○○所有於九十年十二月一日零時
    許，在屏東縣屏東市○○路○段「優生醫院」停車場內遭竊之自小客車，均係來
    路不明之贓物，竟於九十一年二月二十一日二十時許，在高雄市前鎮區瑞豐國小
    附近，自丁○○處收受之，嗣於同年二月二十八日十一時許，在高雄市○鎮區○○路六十三號前行人道上為警查獲，
二、案經高雄市政府警察局前鎮分局報告台灣高雄地方法院檢察署檢察官偵查起訴。
    理  由
一、訊據被告乙○○對於右揭犯罪事實坦承不諱，核與證人盧慶堂所述相符，並有贓
    證物領具一紙及被告乙○○為警查獲時所駕車輛之相片六張可資為證，被告乙○○之自白與事實相符，堪予採信。本件事證明確被告乙○○收受贓物之犯行足堪
    認定。
二、公訴意旨雖認，被告為警查獲時所駕車輛懸掛之ＹＸ—００五一號車牌，係被告
    另自他人處收受而來之贓物，然該等事實為被告乙○○所否認，且查無證據證明
    被告係另於何時、自何人處收受該車牌，加以被告丁○○既知所交付之車輛係竊
    取而來，當無故意不交付車牌而引起警方注意之理，從而，被告乙○○辯稱前開
    車牌係同一時間自丁○○處收受之情較為可採，被告以一收受贓物之行為，侵害
    二法益，觸犯二收受贓物罪，為想像競合犯，公訴意旨認係連續犯，容有誤會。
三、核被告乙○○所為，係犯刑法第三百四十九條第一項之收受贓物罪。爰審酌被告
    為貪圖己利而任意收受來路不明之物之犯罪動機與行為固不足取，其所為使被害
    人受有損害，然其於本件犯罪所得利益尚微等一切情狀，量處如主文所示之刑，
    並諭知易科罰金之折算標準，以為儆懲。至扣案之萬能鑰匙一支，雖係同案被告
    丁○○所有，惟並非被告乙○○為收受贓物犯行所用之物，爰不宣告沒收，併此
    敘明。
貳、無罪部分：
一、公訴意旨略以：被告乙○○因前開案件遭查獲，經本署屢次傳喚不到，竟意圖躲
    避警方查緝，於九十一年四月中旬，透過報紙分類廣告，與一名不詳姓名年籍之
    男子基於共同犯意之聯絡，由乙○○提供相片一張及新臺幣（下同）二萬元之代
    價，委託該名男子偽造丙○○之駕駛執照一枚，嗣於同年七月十四日十七時許，
    乙○○在高雄市○○區○○路與高速公路口遭警盤查時，持上開偽造之駕駛執照
    接受盤查，並向員警表示其為丙○○，經員警察覺有異而當場查獲，並扣得偽造
    之駕駛執照一枚，因認被告乙○○涉犯行使偽造駕駛執照之罪嫌云云。
二、按犯罪事實應依證據認定之，無證據不得推定其犯罪事實，又不能證明被告犯罪
    應諭知無罪之判決，刑事訴訟法第一百五十四條、第三百零一條第一項定有明文
    。又認定犯罪事實應憑積極證據，倘積極證據不足以為不利於被告事實之認定時
    ，即應為有利被告之認定，更不必有何有利之證據，最高法院三十年上字第八一
    六號著有判例，所謂「積極證據足以為不利被告事實之認定」，依據同院七十六
    年臺上字第四九八六號判例意旨，係指據為訴訟上證明之全盤證據資料，在客觀
    上以達於通常一般之人均不致於有所懷疑，而得確信被告確曾犯罪之程度；若未
    達到此一程度，而有合理懷疑之存在時，即無從為被告有罪之確信。
三、本件公訴人認被告涉犯前開罪嫌，係以扣案之貼有被告乙○○相片之丙○○駕駛
    執照為其論斷之依據，然查：本件扣案前開駕駛執照為高雄市監理處於九十一年
    四月十五日受理自稱丙○○之人委任甲○○辦理補發之申請案所補發，相片亦是
    當時所提供，與異動書表上之相片相符之事實，有該處九十一年十二月二十三日
    高市監二字第９１００１８４０４號函及所附登記書可資為證，證人甲○○於本
    院審理中亦坦承受自稱丙○○之人委任至監理處辦理駕駛執照之補發，對於被告
    乙○○並沒有印象等語（見本院九十二年二月十一日筆錄），足見前開駕駛執照
    並非經偽造，亦未經變造。從而公訴人認被告乙○○涉犯行使偽造駕駛執照之罪
    嫌應屬誤會，此外並查無其他證據證明被告乙○○確有前開犯行，揆諸首揭說明
    ，自應就被告被訴行使偽造駕駛執照部分為無罪之諭知。
據上論斷，應依刑事訴訟法第二百九十九條第一項前段、第三百零一條第一項，刑法
第三百四十九條第一項、第四十一條第一項，罰金罰鍰提高標準條例第一條前段、第
二條，判決如主文。
中      華      民      國    九十二    年      二      月    二十七    日
                                  臺灣高雄地方法院刑事第四庭
                                        法  官    卓立婷
右正本證明與原本無異。
如不服本判決，應於判決送達後十日內，向本院提出上訴狀。
                                        書記官    李春慧
中      華      民      國    九十二    年      三      月      五      日
附錄本件論罪科刑法條：
中華民國刑法第三百四十九條第一項
收受贓物者，處三年以下有期徒刑、拘役或五百元以下罰金。


司法院資訊處製作；財團法人民間司法改革基金會備份。
